---
title: "Reclamaciones de seguros: detección de fraudes"
author: "sonia rodriguez del cerro garcia"
date: "diciembre de 2021"
output:
  word_document: default
  pdf_document: default
  html_document:
    df_print: paged
always_allow_html: yes
---

```{r setup, include=FALSE}
knitr::opts_chunk$set(echo = TRUE)
```
******
# Seleccion del conjunto de datos
******
Utilizando un conjunto de datos proporcionado por Derrick Mwiti publicados en 31 Oct 2018  https://github.com/mwitiderrick  aplicaremos visualizaciones para comprender mejor y analizar estadísticamente los datos.

Para la elaboración de la base de datos se ha decidido extraer una muestra del total de siniestros ocurridos en un período concreto de tiempo de 1.000 expedientes.

Las variables que contiene el conjunto de datos son las siguientes:

 - months_as_customer         :meses como cliente
 - age                        :edad
 - policy_number              :número de póliza
 - policy_bind_date	          :fecha de alta de la póliza
 - policy_state	              :estado de la póliza
 - policy_csl	                :cobertura de responsabilidad y por daños a la propiedad  
 - policy_deductable          :importe deducible	
 - policy_annual_premium      :prima anual
 - umbrella_limit	            :límite general
 - insured_zip	              :codigo postal del asegurado
 - insured_sex	              :sexo del asegurado
 - insured_education_level    :nivel educativo del asegurado
 - insured_occupation	        :ocupacion del asegurado
 - insured_hobbies	          :hobbies del asegurado
 - insured_relationship	      :relación con el asegurado
 - capital-gains	            :ganacias del capital
 - capital-loss	              :perdidas de capital
 - incident_date	            :fecha del incidente
 - incident_type	            :tipo de incidente
 - collision_type	            :tipo de colisión
 - incident_severity	        :gravedad del incidente
 - authorities_contacted	    :autoridades contactadas
 - incident_state	            :estado donde ocurre el incidente
 - incident_city	            :ciudad donde ocurre el incidente
 - incident_location	        :dirección donde ocurre el incidente
 - incident_hour_of_the_day	  :hora del día donde ocurre el incidente
 - number_of_vehicles_involved:número de vehículos implicados en el incidente
 - property_damage	          :daño a la propiedad
 - bodily_injuries	          :lesiones corporales
 - witnesses	                :testigos
 - police_report_available	  :informe policial disponible
 - total_claim_amount	cantidad:total de la reclamación
 - injury_claim	              :reclamo por lesiones
 - property_claim	            :reclamo de propiedad
 - vehicle_claim	            :reclamo de vehículo
 - auto_make	                :marca del vehículo
 - auto_model	                :modelo del vehículo
 - auto_year	                :año del vehículo
 - fraud_reported	            :se trata de un fraude (yes/no)

```{r message= FALSE, warning=FALSE}
# Cargamos los paquetes R que vamos a usar
library(dplyr)
library(tidyr) 
library(gmodels)
library (Hmisc)
# Cargamos los datos
datos <- read.csv('insurance_claims.csv')
```
### Dimensión de la base de datos. 
En este caso tenemos 39 variables y 1.000 observaciones
```{r}
dim(datos)
```
******
# Descripcion de las variables
******

## Tipo de cada variable

La base de datos recopilada comprende información relativa a características propias de los asegurados, variables sociodemográficas e información referente a siniestros acaecidos en el pasado.

Los atributos segun su tipo de datos se dividen en dos tipos 18 variables numericas (dbl, int) y el resto cadenas. Podemos convertir las variables de texto a factores (variables con categorías).
A continuación, podemos ver la distribución.


```{r}
glimpse(datos)
```



## Valores vacios:

```{r}
colSums(is.na(datos))
```




## Variables numericas:

Observamos que para las variables cuantitativas la función summary() proporciona una serie de estadísticos descriptivos relacionados con la posición de la variable (media, mediana, máximo, mínimo,.).
```{r}
estadisticas <- datos %>% select(-policy_bind_date, -policy_state, -policy_csl, -insured_sex, -insured_education_level, -insured_occupation, -insured_hobbies, -insured_relationship, -incident_date, -incident_type, -collision_type, -incident_severity, -authorities_contacted, -incident_state, -incident_city, -incident_location, -property_damage, -police_report_available, -auto_make, -auto_model, -fraud_reported) %>% describe()
estadisticas
```

Hemos detectado que el atributo policy_number tiene mas de 900 valores distintos y que no es un dato revelante para nuestro estudio.


## Variables categoricas:

```{r}
categoricas <- datos %>% select(-months_as_customer, -age, -policy_number, -policy_deductable, -policy_annual_premium, -umbrella_limit, -insured_zip, -capital.gains, -capital.loss, -incident_hour_of_the_day, -number_of_vehicles_involved, -bodily_injuries, -witnesses, -total_claim_amount, -injury_claim, -property_claim, -vehicle_claim, -auto_year)
apply(categoricas,2, function(x) length(unique(x)))
```

******
# Limpieza de datos
******

Hemos identificado que algunas columnas de cadenas tienen muchos valores distintos (900+): incident_location
 

Se han identificado otras variables como irrelevantes: policy_csl


Además, se existen variables que dependen unas de otras y que no aportan informacion relevante para este estudio.Auto_make y auto_model, no necesitamos saber el modelo del coche.Incident_type y collision_type, el tipo de colision solo está informado segun el tipo de incidente.

```{r}
table(datos[,c(19,20)])
```

## Dataset de trabajo:
Eliminaremos estas columnas de nuestro conjunto de datos en el paso Procesamiento de datos para mejorar la precisión del modelo: policy_number, incident_location, policy_csl, auto_model, collision_type

Las variables que se introducen en el conjunto final son las siguientes: 

```{r}
final <- select(datos, -policy_number, -incident_location, -policy_csl, -auto_model, -collision_type)
glimpse(final)
```




```{r}
write.csv(final,"insurance_claims (insurance_claims)_insurance_claims.csv")
```

```








